臺灣新竹地方法院刑事判決　　　　　　　　　　　　　　九十三年度交訴字第六號
　　公　訴　人　臺灣新竹地方法院檢察署檢察官
　　被　　　告　丙○○
右列被告因公共危險案件，經檢察官提起公訴（九十二年度偵字第五五二三號），本
院依簡式審判程序判決如左︰
    主  文
丙○○服用酒類，不能安全駕駛動力交通工具而駕駛，處罰金壹萬元，如易服勞役，
以佰元折算壹日；又駕駛動力交通工具肇事，致人受傷而逃逸，處有期徒刑捌月，
緩刑貳年。
    事  實
一、丙○○明知飲酒後駕車將導致其注意能力減低、反應能力變慢、思考力差、情緒
    起伏大、步態不穩、肢體協調、平衡感與判斷力障礙度升高、及眼球震顫，甚至
    產生說話不清、失憶等不能安全駕駛動力交通工具等情形，而此時駕車行駛於馬
    路上，隨時有致他人於死、傷之危險，且道路交通管理處罰條例定有於飲酒後呼
    氣之酒精濃度達每公升空氣含零點二五毫克時即不得駕車之規定，竟仍於民國九
    十二年十一月一日十二時許，在新竹縣新埔鎮寶石派出所旁不詳餐廳內飲用酒類
    ，並於同年月日十三時許酒後（未達心神喪失或精神耗弱之程度）不能安全駕駛
    動力交通工具之狀況下，猶自上開處所駕駛車牌號碼二Ｐ－三四六七號箱型車，
    返回新竹縣竹北市○○里○○路一００號住處，並於同年月日十五時許自上開住
    處駕駛前揭箱型車前往新竹縣湖口鄉不詳釣魚池，迨於同年月日十六時許，因飲
    酒後酒精作用感覺頭暈而再次開車欲返回住處休息，然於同年月日十六時十五分
    許，行經新竹縣竹北市○○街五六一號前時，本應注意車前狀況，保持隨時可煞
    停之安全距離，且依當時天候為晴天、日間自然光線、路面乾燥、無缺陷、無障
    礙物、且視距良好，並無不能注意之情事，竟因酒後注意力降低、反應力變慢，
    及未能保持安全距離，而追撞前方與其同向由乙○○所駕駛陳榮次所有之車牌號
    碼ＪＦ－二八二五號自用小客車，致乙○○所駕駛之車牌號碼ＪＦ－二八二五號
    自用小客車往前推撞行駛在前靜止之車牌號碼ＪＱ－五七二○號自用小貨車，而
    乙○○並因此受有輕微腦震盪、頸部及腰部挫傷之傷害（過失傷害部分業據乙○
    ○於偵查中撤回告訴），丙○○肇事後未為必要之救護措施，反而駕車逃離現場
    ，嗣經警到場處理，循線查獲丙○○，並以酒精測定器測得丙○○呼氣酒精濃度
    達每公升零點三四毫克（九十二年十一月一日十七時五十六分測定值為零點一三
    毫克，依表換算肇事時酒精濃度平均值為零點三四毫克），而悉上情。
二、案經新竹縣警察局竹北分局報告臺灣新竹地方法院檢察署檢察官偵查起訴。
    理  由
一、本件被告丙○○所犯服用酒類不能安全駕駛動力交通工具而駕駛罪及肇事逃逸罪
    ，均非死刑、無期徒刑、最輕本刑為三年以上有期徒刑之罪，或高等法院管轄第
    一審之案件，被告於本院準備程序中，就被訴事實為有罪之陳述，經本院合議庭
    認合於新修正刑事訴訟法第二百七十三條之一之規定，裁定進行簡式審判程序，
    合先敘明。
二、訊據被告丙○○對於右揭酒後不能安全駕駛而駕車及肇事致人受傷而逃逸之事實
    ，於本院準備程序及審理時坦承不諱（本院卷第十頁、第十七頁至第十八頁），
    而被告於員警測試時呼氣酒精濃度換算肇事時每公升高達零點三四毫克，且為警
    查獲後，並有駕駛過程，因發生交通事故原因，顯無法正常操控、意識模糊，注
    意力無法集中及有明顯酒醉跡象等情形，亦有酒精濃度測試單、酒精濃度倒算換
    算方法表、刑法第一百八十五條之三案件測試觀察紀錄表、道路交通事故現場圖
    、道路交通事故調查報告表、新竹縣警察局竹北分局肇因研判、分析及策進作為
    表各乙份，及肇事現場暨車損照片共四幀附卷可稽（偵卷第九頁至第十六頁），
    再被告駕車撞及告訴人乙○○致其受傷，亦經被害人乙○○指述明確，且有東元
    綜合醫院乙種診斷證明書乙紙在卷可憑（偵卷第十七頁），足認被告之自白確與
    事實相符，應予採信。按汽車在同一車道行駛時，除擬超越前車外，後車與前車
    間應保持隨時可煞停之距離，且汽車行駛時，駕駛人應注意車前狀況，隨時採取
    必要之安全措施，道路交通安全規則第九十四條第一項、第三項分別定有明文，
    而依當時天候為晴天、日間自然光線、路面乾燥、無缺陷、無障礙物、且視距良
    好，並無不能注意之情事，被告竟因酒後注意力降低、反應力變慢，及未能保持
    安全距離，而追撞前方與其同向由乙○○所駕駛之車牌號碼ＪＦ－二八二五號自
    用小客車，致乙○○受有如事實欄所載之傷害甚明。綜上，被告於飲酒後已因酒
    精作用而無法安全駕駛動力交通工具竟仍駕車上路，且於肇事致人受傷而逃逸之
    事實，均堪以認定，本件事證明確，應依法論科。
三、核被告丙○○所為，係犯刑法第一百八十五條之三之服用酒類不能安全駕駛動力
    交通工具而駕駛罪及同法第一百八十五條之四肇事逃逸罪。被告肇事逃逸，係在
    飲酒後駕車致過失傷害行為發生後，為規避責任，另行起意之其他行為，是其所
    犯上開二罪，應分論併罰。爰審酌被告於服用酒類不能安全駕駛動力交通工具之
    情形下，竟仍駕駛動力交通工具，對公眾行的安全構成相當危害，且肇事後未能
    及時救助被害人，被害人所受傷害甚大，及其品行、犯罪後坦承犯行之態度，暨
    與告訴人達成和解並賠償損害等一切情狀，分別量處如主文所示之刑，就罰金部
    分，並諭知易服勞役之折算標準。末查，被告前未曾受有期徒刑以上刑之宣告等
    情，此有臺灣高等法院被告全國前案紀錄表以及臺灣新竹地方法院檢察署刑案資
    料查註紀錄表各乙份附卷可稽，其因一時失慎致有上開犯行，經此刑之宣告後當
    知所惕勉自勵，信無再犯之虞，足認本件宣告有期徒刑部分以暫不執行為適當，
    故就有期徒刑部分，爰併予宣告緩刑二年，以鼓勵向上並期自新。
四、依刑事訴訟法第二百七十三條之一第一項、第二百九十九條第一項前段，刑法第
    一百八十五條之三、第一百八十五條之四、第七十四條第一款、第四十二條第二
    項，罰金罰鍰提高標準條例第二條，判決如主文。
本案經檢察官甲○○到庭執行職務。
中      華      民      國    九十三    年      三      月      五      日
                                  臺灣新竹地方法院交通法庭
                                      法  官   楊數盈
右正本證明與原本無異。
如不服本判決，應於判決送達後十日內向本院提出上訴狀( 應附繕本 )。
                                      書記官   沈藝珠
中      華      民      國    九十三    年      三      月      五      日
附錄本案論罪科刑法條：
刑法第一百八十五條之三
服用毒品、麻醉藥品、酒類或其他相類之物，不能安全駕駛動力交通工具而駕駛者，
處一年以下有期徒刑、拘役或三萬元以下罰金。
刑法第一百八十五條之四
駕駛動力交通工具肇事，致人死傷而逃逸者，處六月以上五年以下有期徒刑。
